臺灣橋頭地方法院刑事判決　
111年度金訴字第29號
公  訴  人  臺灣橋頭地方檢察署檢察官
被      告  李政雄




上列被告因違反洗錢防制法等案件，經檢察官聲請簡易判決處刑
（110年度偵字第11619號）及移送併辦（臺灣橋頭地方檢察署11
1年度偵字第5694號、臺灣高雄地方檢察署110年度偵字第16182
、16581、17850、20694號），本院認不應以簡易判決處刑，改
依通常程序審理，被告於準備程序中就被訴事實為有罪之陳述，
經告以簡式審判之旨，並聽取意見後，經本院合議庭裁定由受命
法官獨任行簡式審判程序，本院判決如下：
    主    文
乙○○幫助犯洗錢防制法第十四條第一項之一般洗錢罪，處有期徒
刑參月，併科罰金新臺幣參萬元，罰金如易服勞役，以新臺幣壹
仟元折算壹日。
    犯罪事實
一、乙○○可預見金融機構帳戶乃個人理財工具，依我國現狀，申
    設金融帳戶並無任何特殊限制，且可於不同之金融機構申請
    多數帳戶使用，倘有人不以自己名義申請帳戶，反而收購或
    借用別人之金融帳戶以供使用，並要求提供存摺、提款卡、
    提款卡密碼及告知網路銀行帳號、密碼，則該帳戶可能作為
    對方收受、提領詐騙他人財產犯罪所得使用，對方提領後會
    產生遮斷金流以逃避國家追訴、處罰之效果，仍以縱取得其
    帳戶者以該帳戶供犯詐欺取財犯罪之收受、提領贓款使用，
    以掩飾、隱匿犯罪所得而洗錢，亦不違背其本意之幫助意圖
    為自己不法所有而詐欺取財及一般洗錢之不確定故意，於民
    國110 年3月29日前同年月某日，在高雄市○○區○○○郵局前之
    停車格，將其申設中華郵政股份有限公司局號0000000號帳
    號0000000號帳戶（下稱郵局帳戶）之存摺、提款卡、提款
    卡密碼及網路銀行帳號、密碼交與真實姓名年籍不詳之詐欺
    集團成年成員，以此方式幫助該詐欺集團為詐欺取財犯行時
    ，方便收受、提領贓款，以掩飾、隱匿該犯罪所得之去向與
    所在。嗣取得乙○○郵局帳戶之成年詐欺集團成員，即共同基
    於意圖為自己不法所有而詐欺取財及掩飾、隱匿特定犯罪所
    得去向及所在之洗錢犯意聯絡，以如附表所示之方式分別對
    如附表所示之人為詐欺取財行為，致如附表所示之人均陷於
    錯誤而依指示於如附表所示之時間，匯款如附表所示之金額
    至乙○○前揭郵局帳戶內，再由該詐欺集團成年成員操作乙○○
    郵局帳戶之網路銀行或持該郵局帳戶之提款卡，轉匯或提領
    如附表編號1至5所示之詐欺得款，並藉此製造金流斷點，隱
    匿各該筆詐欺所得財物之去向及所在得逞，惟附表編號6所
    示之詐得款項，因乙○○前揭郵局帳戶後遭警示而未及轉匯或
    提領，而未生遮斷金流、隱匿犯罪所得之結果而未遂。嗣經
    如附表所示之人發覺有異而報警處理，因而查悉上情。
二、案經如附表編號1 、3至5所示之人訴由高雄市政府警察局苓
    雅分局；如附表編號2 所示之人訴由雲林縣警察局北港分局
    ；如附表編號6所示之人訴由高雄市政府警察局鳳山分局，
    報告臺灣橋頭地方檢察署檢察官偵查後聲請簡易判決處刑及
    移送併辦暨臺灣高雄地方檢察署檢察官移送併辦，本院認為
    不宜以簡易判決處刑，改依通常程序審理。
    理    由
一、按除被告所犯為死刑、無期徒刑、最輕本刑為3 年以上有期
    徒刑之罪或高等法院管轄第1審案件者外，於第273條第1 項
    程序進行中，被告先就被訴事實為有罪之陳述時，審判長得
    告知被告簡式審判程序之旨，並聽取當事人、代理人、辯護
    人及輔佐人之意見後，裁定進行簡式審判程序，刑事訴訟法
    第273 條之1第1項定有明文。本件被告乙○○所犯係死刑、無
    期徒刑、最輕本刑為3 年以上有期徒刑之罪或高等法院管轄
    第1 審案件以外之罪，並於本院行準備程序時就被訴事實為
    有罪之陳述，而經本院合議庭依前揭規定，裁定改依簡式審
    判程序進行審理，是本件之證據調查，依刑事訴訟法第273
    條之2規定，不受同法第159條第1項、第161條之2、第161條
    之3 、第163條之1及第164條至第170條規定之限制，合先敘
    明。
二、認定犯罪事實所憑證據及理由
  ㈠上開犯罪事實，業據被告於本院準備程序及審判程序坦承不
    諱（見金訴卷第340頁、第356頁、第363頁），核與證人劉○○所述（見併偵二卷第169頁至第172頁）、附表所示各告訴
    人所述相符（詳見附表「告訴人」欄所示），復有如附表所
    示之相關書證（詳見附表「相關書證」欄所示）及中華郵政
    股份有限公司111年3月3日儲字第1110057731號函及檢附之
    被告郵局帳戶之存簿變更資料、網路郵局服務申請書及約定
    轉帳申請書(見金訴卷第37頁至第45頁)附卷可佐，洵堪認定
    。
  ㈡按刑法之故意犯，可分為直接故意與不確定故意，所謂不確
    定故意即指行為人對於構成犯罪之事實，預見其發生而其發
    生並不違反其本意，刑法第13條第2 項定有明文。是被告若
    對於他人可能以其所交付之金融機構帳戶，進行詐欺取財及
    洗錢之犯罪行為，已預見其發生而其發生並不違反其本意，
    自仍應負相關之罪責。另犯罪之動機，乃指行為人引發其外
    在行為之內在原因，與預見構成要件該當行為之故意應明確
    區分。亦即，行為人只須對構成要件該當行為有所預見，其
    行為即具有故意，至於行為人何以為該行為，則屬行為人之
    動機，與故意之成立與否無關。因此，如行為人對於他人極
    可能將其所交付之金融機構帳戶之存摺、提款卡及提款卡密
    碼等資料，供作詐欺取財及洗錢等犯罪行為之工具使用一事
    ，已有所預見，但仍抱持在所不惜或聽任該結果發生之心態
    ，而將帳戶資料交付他人，無論其交付之動機為何，均不妨
    礙其成立幫助詐欺取財及幫助一般洗錢之不確定故意，合先
    敘明。查金融帳戶事關存戶個人財產權益之保障，屬個人理
    財之工具，若與存戶之存摺、金融卡及密碼結合，專屬性、
    私密性更形提高，除非本人或與本人具密切親誼關係者，難
    認有何正當理由可自由流通使用該存摺、金融卡，稍具通常
    社會歷練之一般人亦應具備妥為保管該等物品，縱有特殊情
    況，致須將該等物品交付予自己不具密切親誼之人時，亦必
    深入瞭解該他人之可靠性與用途，以防止遭他人違反自己意
    願使用或不法使用之常識，且金融卡及密碼等有關個人財產
    及身分之物品，如淪落於不明人士手中，極易被利用為與財
    產有關之犯罪工具。又邇來以各類不實電話內容而詐欺取財
    之犯罪類型層出不窮，該等犯罪，多數均係利用他人帳戶作
    為詐欺所得財物之出入帳戶，業經媒體廣為披載，金融機關
    亦一再提醒勿將帳戶資料提供他人使用之重要性。是依一般
    人通常之知識、智能及經驗，應已知悉將帳戶資料交付他人
    ，極可能使取得帳戶資料者藉帳戶取得不法犯罪所得，且隱
    匿帳戶內資金之實際取得人之身分，以逃避追查。質言之，
    依當前社會一般人之智識程度與生活經驗，對於非依正常程
    序要求提供金融帳戶金融卡或密碼者，應可預見其極可能係
    為取得人頭帳戶供作犯罪工具使用或隱匿金流追查。而被告
    係因貪圖向其索要帳戶者所稱每提供1個帳戶可獲得新臺幣
    （下同）2萬元之報酬而提供帳戶，且知悉將銀行帳戶之存
    摺、提款卡及密碼提供給他人使用，可能淪為詐欺集團之犯
    罪工具等情，業據被告供陳在卷（見金訴卷第340頁至第341
    頁）。足認被告對政府大力宣導勿任意提供帳戶予不詳之人
    使用，以免被利用為詐欺帳戶等情，應可知悉，竟仍將本件
    帳戶資料交付真實姓名年籍不詳之詐欺集團成員作為詐欺取
    財及一般洗錢之出入帳戶使用，此當為被告所能預見，且其
    發生並不違反被告之本意，被告有幫助從事詐欺犯罪之人使
    用其帳戶犯詐欺取財罪及一般洗錢罪之不確定故意甚明。綜
    上所述，足認被告之任意性自白與事實相符，洵堪採信。本
    案事證明確，被告上開犯行，堪以認定，應予依法論科。　
三、論罪科刑
  ㈠核被告所為，係犯刑法第30條第1項前段、第339條第1 項之
    幫助詐欺取財罪，及刑法第30條第1 項前段、洗錢防制法第
    14條第1項之幫助一般洗錢罪（附表編號1至5 部分），暨刑
    法第30條第1項前段、洗錢防制法第14條第2項、第1 項之幫
    助一般洗錢未遂罪（附表編號6 部分）。移送併辦意旨雖認
    附表編號6 部分亦構成幫助一般洗錢既遂罪，惟被告郵局帳
    戶因於110年3月30日下午2時37分許列為警示帳戶，附表編
    號6所示之詐欺得款經郵局圈存而未及為本案詐欺集團成員
    轉匯或提領，而未生掩飾、隱匿特定犯罪所得去向及所在之
    結果，有被告郵局帳戶之客戶歷史交易清單在卷可稽（見併
    警二卷第52頁）。本院就此部分雖僅告知被告所涉罪名為刑
    法第30條第1 項前段、洗錢防制法第14條第1 項之幫助一般
    洗錢罪，而未告知被告涉犯刑法第30條第1項前段、洗錢防
    制法第14條第2 項、第1項之幫助一般洗錢未遂罪（見金訴
    卷第339頁、第355頁），然被告就此部分之犯罪事實及罪名
    均已承認，且為認罪之意思，復經本院於審判程序時提示相
    關證據、訊問被告而為實質調查，賦予被告辯解之機會，被
    告自顯已充分知悉此部分事實，並對此部分事實及證據表示
    意見（見金訴卷第358頁、第361頁至第362頁），且此部分
    認定為有利於被告，自無突襲性裁判之問題，無礙於被告防
    禦權之行使。又此僅行為態樣有既遂、未遂之分，尚無庸引
    用刑事訴訟法第300條變更起訴法條（最高法院103 年度臺
    上字第4516號判決意旨參照），附此敘明。被告以一個提供
    前揭郵局帳戶之行為，同時幫助詐欺集團成員向如附表所示
    告訴人共6 人犯詐欺取財罪，以及幫助一般洗錢罪（附表編
    號1至5 部分）暨幫助一般洗錢未遂罪（附表編號6部分），
    而具有局部之同一性，乃一行為觸犯數罪名並侵害數法益之
    想像競合犯，應從一重之幫助一般洗錢罪處斷。又臺灣橋頭
    地方檢察署檢察官以111年度偵字第5694號及臺灣高雄地方
    檢察署檢察官以110年度偵字第16182、16581、17850、2069
    4號移送併辦部分，與本案業經聲請簡易判決處刑部分有想
    像競合之裁判上一罪關係，為同一案件，自得移送併辦而由
    本院併予審判，併此敘明。
　㈡按被告之「累犯事實」，係對被告不利之事項，且基於刑法
    特別預防之刑事政策，此係被告個人加重刑罰之前提事實，
    單純為被告特別惡性之評價，與實體公平正義之維護並無直
    接與密切關聯，尚非法院應依職權調查之範圍，自應由檢察
    官負主張及指出證明方法之實質舉證責任，檢察官所提出之
    相關證據資料，應經嚴格證明程序，即須有證據能力並經合
    法調查，方能採為裁判基礎。如此被告始能具體行使其防禦
    權，俾符合當事人對等及武器平等原則，而能落實中立審判
    之本旨及保障被告受公平審判之權利（最高法院110年度台
    上大字第5660號裁定、110年度臺上字第5660號判決意旨參
    照）。查本件起訴書並未記載被告構成累犯之事實，亦未請
    求本院依刑法第47條第1項規定加重被告之刑，且檢察官未
    於本件言詞辯論終結前，就此提出相關證據資料，復於本院
    審判程序陳明就被告構成累犯之前科，不請求依刑法第47條
    第1項加重其刑，僅請求作為刑法第57條量刑審酌等語，揆
    諸前開裁判意旨，本院自無從依刑法第47條第1項規定加重
    被告之刑，而僅將被告相關前科紀錄列入刑法第57條第5款
    之量刑審酌事項（詳後述），合先敘明。
　㈢按洗錢防制法第16條第2 項規定：「犯前二條之罪，在偵查
    或審判中自白者，減輕其刑」，被告於本院自白犯罪，應依
    洗錢防制法第16條第2 項規定減輕其刑。
  ㈣被告幫助本案詐欺集團成員犯一般洗錢罪，核屬幫助犯，已
    如前述，爰依刑法第30條第2 項規定減輕其刑，並依同法第
    70條規定遞減之。
  ㈤爰審酌被告前有違反動產擔保交易法、不能安全駕駛致交通
    危險、恐嚇危害安全、傷害及妨害性自主等前科，素行非佳
    ，有其臺灣高等法院被告前案紀錄表在卷可參，本案將金融
    帳戶資料提供交付與不詳之人使用，幫助他人從事詐欺取財
    與洗錢犯行，產生金流斷點，造成執法機關不易查緝詐欺犯
    罪者，嚴重危害社會治安，助長社會犯罪風氣，使如附表所
    示之告訴人遭騙所匯款項，經轉匯或提領出來後（除附表編
    號6 之告訴人丁○○所匯款項經圈存未及提領），即難以追查
    犯罪所得去向與所在，切斷特定犯罪所得與特定犯罪行為人
    間之關係，致使如附表所示之告訴人難以向施用詐術者求償
    ，不僅侵害如附表所示之各告訴人之財產法益，亦使詐欺集
    團更加猖獗氾濫，影響社會治安，而不宜輕縱，且迄今尚未
    與附表所示之人達成和解或賠償其等之損失；暨審酌其尚能
    於本院坦承犯行之犯後態度，及其本案提供之帳戶數量（1 
    帳戶）、被害人數（6 人）、各遭詐欺金額；及被告○○○○之
    智識程度，目前從事日薪0,000 至0,000元之○○工作，○○，○○○○○○之生活狀況（見金訴卷第363頁，被告於本院審判程序
    所述）等一切情狀，量處如主文所示之刑，並就罰金刑部分
    ，諭知如易服勞役之折算標準。另被告所犯幫助一般洗錢罪
    ，雖經宣告6 月以下有期徒刑，然洗錢防制法第14條第1項
    之一般洗錢罪為法定刑7年以下有期徒刑之罪，而非刑法第4
    1條第1項所規定得易科罰金之「最重本刑5年以下有期徒刑
    以下之刑」之罪，而不得易科罰金（但依刑法第41條第3 項
    規定，得向執行檢察官聲請易服社會勞動），自無庸諭知易
    科罰金之折算標準，併此敘明。
四、沒收部分
  ㈠按洗錢防制法第18條第1項前段規定「犯第14條之罪，其所移
    轉、變更、掩飾、隱匿、收受、取得、持有、使用之財物或
    財產上利益，沒收之」。而關於犯罪行為人犯洗錢防制法第
    14條之罪，其所掩飾之財物本身僅為洗錢之標的，難認係供
    洗錢所用之物，故洗錢行為之標的除非屬於前置犯罪之不法
    所得，而得於前置犯罪中予以沒收者外，既非本案洗錢犯罪
    之工具及產物，亦非洗錢犯罪所得，尤非違禁物，尚無從依
    刑法沒收規定予以宣告沒收，自應依上開第18條第1 項前段
    規定予以宣告沒收。且此規定係採義務沒收主義，祇要合於
    前述規定，法院即應為相關沒收之諭知，然該洗錢行為之標
    的是否限於行為人者始得宣告沒收，法無明文，實務上一向
    認為倘法條並未規定「不問屬於犯罪行為人與否均沒收」時
    ，自仍以屬於被告所有者為限，始應予沒收，宜從有利於被
    告之認定。是上開洗錢防制法第18條所定應沒收之洗錢標的
    ，應限於行為人所有始得宣告沒收。經查，本件被告雖將郵
    局帳戶之存摺、提款卡、提款卡密碼及網路銀行帳號、密碼
    交由不詳之成年人使用，由該人或其所屬詐欺集團成員詐欺
    如附表所示之告訴人匯款至被告郵局帳戶內，然此際被告對
    上開帳戶內之款項已無事實上之管領權，如附表編號1至5所
    示之告訴人所匯之該些款項亦係由詐欺集團成員轉匯或提領
    取得，復無證據顯示被告曾分得該些款項，是上開詐得之款
    項雖為洗錢之標的，惟非被告所有，依上開說明，自無從依
    洗錢防制法第18條規定對被告宣告沒收。
  ㈡至於被告所申辦郵局帳戶之存摺、提款卡，固經被告用以犯
    本件幫助詐欺取財及幫助一般洗錢之犯行，然該等物品未據
    查扣，又非違禁物，況該帳戶經如附表所示之告訴人報案後
    ，業已列為警示帳戶，而已無法再正常使用等情，已如前述
    ，應無再遭不法利用之虞，認尚無沒收之實益，其沒收不具
    刑法上之重要性，爰不予宣告沒收或追徵。
  ㈢被告堅稱未因本案犯行而獲取任何報酬等語（見金訴卷第341
    頁），此外，依卷內證據資料，亦無證據證明被告有分得本
    案詐欺得款或獲取任何犯罪所得，自無依刑法第38條之1第1
    項前段、第3項規定，宣告沒收或追徵其犯罪所得之問題。
據上論斷，應依刑事訴訟法第452條、第273條之1第1 項、第299
條第1項前段，洗錢防制法第14條第1項、第2項、第16條第2 項
，刑法第11條前段、第30條第1項前段、第2項、第339條第1項、
第55條、第42條第3項，刑法施行法第1條之1第1項，判決如主文
。
本案經檢察官王柏敦聲請以簡易判決處刑，檢察官黃淑妤、吳協
展移送併辦，檢察官梁詠鈞到庭執行職務。
中    華    民    國   111    年     9    月     8    日
                  刑事第三庭  法  官  翁碧玲　
以上正本證明與原本無異。
如不服本判決應於收受送達後20日內向本院提出上訴書狀，並應
敘述具體理由；如未敘述上訴理由者，應於上訴期間屆滿後20日
內向本院補提理由書（均須按他造當事人之人數附繕本）「切勿
逕送上級法院」。
中　　華　　民　　國　　111 　年　　9 　　月　　8 　　日
　　　　　　　　　　　　　　　書記官　武凱葳　　　　　
附錄本案論罪科刑法條全文：
中華民國刑法第30條
（幫助犯及其處罰）
幫助他人實行犯罪行為者，為幫助犯。雖他人不知幫助之情者，
亦同。
幫助犯之處罰，得按正犯之刑減輕之。
中華民國刑法第339條
（普通詐欺罪）
意圖為自己或第三人不法之所有，以詐術使人將本人或第三人之
物交付者，處5年以下有期徒刑、拘役或科或併科50萬元以下罰
金。
以前項方法得財產上不法之利益或使第三人得之者，亦同。
前二項之未遂犯罰之。
洗錢防制法第2條
本法所稱洗錢，指下列行為：
一、意圖掩飾或隱匿特定犯罪所得來源，或使他人逃避刑事追訴
    ，而移轉或變更特定犯罪所得。
二、掩飾或隱匿特定犯罪所得之本質、來源、去向、所在、所有
    權、處分權或其他權益者。
三、收受、持有或使用他人之特定犯罪所得。
洗錢防制法第14條
有第二條各款所列洗錢行為者，處7年以下有期徒刑，併科新臺
幣5百萬元以下罰金。
前項之未遂犯罰之。
前二項情形，不得科以超過其特定犯罪所定最重本刑之刑。
【附表】詐欺集團成員以被告郵局帳戶所為詐欺犯行一覽表
編號 告訴人 詐欺實行時間及方式 匯入時間（匯入帳戶交易明細時間）及金額（新臺幣）   相關書證  1 壬○○（見警卷第27頁至第29頁） 詐欺集團成員於110年2月15日某時許，以「Fiona」之名義，以通訊軟體LINE向壬○○詐稱有虛擬貨幣之投資機會，須依指示匯款云云，致壬○○陷於錯誤而依指示為右列之匯款。 110年3月29日下午5時43分許、5,070元   *LINE對話紀錄及轉帳交易明細擷圖（見警卷第31頁至第35頁） *被告郵局帳戶之基本資料及客戶歷史交易清單（見警卷第57頁、第63頁） *被告郵局帳戶之帳戶個資檢視（見警卷第23頁） *臺中市政府警察局大雅分局○○派出所陳報單、 受理詐騙帳戶通報警示簡便格式表、金融機構聯防機制通報單、受理各類案件紀錄表及受理案件證明單(見警卷第21頁、第37頁至39頁、第53頁至第55頁) *內政部警政署反詐騙諮詢專線紀錄表（見警卷第51頁至第52頁）  2 丙○○（見併警一卷第210頁至第212頁) 詐欺集團成員於110年3月23日前某日，以「曉慧」之名義，以通訊軟體LINE向丙○○詐稱有YTP之投資機會，須依指示匯款云云，致丙○○陷於錯誤而依指示為右列之匯款。 110年3月29日下午1時2分許、2萬元   *LINE對話紀錄擷圖（見併警一卷第236頁至第246頁） *中華郵政股份有限公司110年4月27日儲字第1100110679號函及檢附之被告郵局帳戶之基本資料及客戶歷史交易清單(見併警一卷第12頁、第18頁) *被告郵局帳戶之帳戶個資檢視（見併警一卷第208頁） *新北市政府警察局蘆洲分局○○派出所陳報單、受理案件證明單、受理各類案件紀錄表、受理詐騙帳戶通報警示簡便格式表及金融機構聯防機制通報單(見併警一卷第202頁至第206頁、第214頁、第220頁、第226頁至第228頁) *內政部警政署反詐騙諮詢專線紀錄表（見併警一卷第222頁至第224頁）  3 己○○ （見併 偵五卷 第15頁 至第35 頁） 詐欺集團成員於110年3月28日晚上10時許，以「Cathy」之名義，以通訊軟體LINE向己○○詐稱有YTP之投資機會，須依指示匯款云云，致己○○陷於錯誤而依指示為右列之匯款。 110年3月29日下午4時10分許、2萬元   *LINE對話紀錄擷圖（見併偵五卷第89頁至第103頁） *己○○臺銀帳戶之交易明細（見併偵五卷第83頁至第86頁） *被告郵局帳戶之客戶歷史交易清單（見併偵五卷第175頁） *被告郵局帳戶之帳戶個資檢視（見併偵五卷第73頁） *臺中市政府警察局大雅分局○○派出所陳報單、受理詐騙帳戶通報警示簡便格式表及金融機構聯防機制通報單(見併偵五卷第13頁、第41頁、第55頁) *內政部警政署反詐騙諮詢專線紀錄表（見併偵五卷第77頁至第78頁）  4 辛○○（見併偵三卷第15頁至第16頁) 詐欺集團成員於110年2月初某日，以「yang楊」之名義，以通訊軟體LINE向辛○○詐稱有YTP之投資機會，須依指示匯款云云，致辛○○陷於錯誤而依指示為右列之匯款。 110年3月29日晚上9時44分許、9,000元   *LINE對話紀錄擷圖（見併偵三卷第25頁至第38頁） *郵政自動櫃員機交易明細（見併偵三卷第17頁） *辛○○郵局帳戶之存摺封面及內頁交易明細（見併偵三卷第21頁至第23頁） *被告郵局帳戶之基本資料及客戶歷史交易清單（見併偵三卷第63頁、第71頁） *被告郵局帳戶之帳戶個資檢視（見併偵三卷第61頁） *彰化縣警察局田中分局○○分駐所陳報單、刑案紀錄表、受理各類案件紀錄表、受理詐騙帳戶通報警示簡便格式表及金融機構聯防機制通報單(見併偵三卷第39頁至第45頁、第51頁、第55頁) *内政部警政署反詐騙諮詢專線紀錄表（見併偵三卷第47頁至第49頁）  5 庚○○（見併偵二卷第11頁至第13頁） 詐欺集團成員於110年3月5日上午10時10分許，以「元大分析師惠婷」之名義，以通訊軟體LINE向庚○○詐稱有虛擬貨幣之投資機會，須依指示匯款云云，致庚○○陷於錯誤而依指示為右列之匯款。 110年3月29日晚上6時56分許、2萬7,876元   *LINE對話紀錄及轉帳交易明細擷圖（見併偵二卷第25頁至第30頁） *被告郵局帳戶之基本資料及客戶歷史交易清單（見併偵二卷第37頁、第43頁） *被告郵局帳戶之帳戶個資檢視（見併偵二卷第33頁） *桃園市政府警察局八德分局○○派出所受理案件證明單、受理各類案件紀錄表、受理詐騙帳戶通報警示簡便格式表及金融機構聯防機制通報單(併偵二卷第17頁至第23頁) *内政部警政署反詐騙諮詢專線紀錄表（見併偵二卷第15頁至第16頁）  6 丁○○（見併警二卷第126頁至第127頁） 詐欺集團成員於110年3月中，以通訊軟體LINE向丁○○詐稱有虛擬貨幣之投資機會，須依指示匯款云云，致丁○○陷於錯誤而依指示為右列之匯款。 110年3月30日上午10時22分許、8萬2,800元   *轉帳交易明細擷圖（見併警二卷第130頁） *LINE對話紀錄及訂單紀錄擷圖（見併警二卷第132頁至第136頁） *丁○○國泰世華帳戶之存摺封面（見併警二卷第145頁） *被告郵局帳戶之基本資料及客戶歷史交易清單（見併警二卷第44頁、第52頁） *新北市政府警察局海山分局○○派出所受理詐編帳戶通報警示簡便格式表及金融機構聯防機制通報單(併警二卷第140頁、第146頁) *內政部警政署反詐騙諮詢專線紀錄表（見併警二卷第137頁至第138頁）